# **BÙI QUANG HUY**

#### GIỚI THIỆU

Sáng tạo và tận tâm trong ngành dịch vụ khách hàng tại các hệ thống chuỗi với hơn 5 năm kinh nghiệm. Hoàn thành tốt và sáng tạo trong công việc, kỹ năng giao tiếp, xử lý tình huống và phối hợp hỗ trợ đồng đội được đồng nghiệp hài lòng. Tôi mong muốn có cơ hội áp dụng các kỹ năng và kinh nghiệm làm việc để phát triển bản thân, cùng đồng hành và đóng góp cho sự phát triển của công ty.



# THÔNG TIN LIÊN HỆ

Ngày sinh: 12/12/1997

Địa chỉ: 434/7 Kha Vạn Cân, Phường Hiệp Bình Chánh, TP Thủ Đức, TPHCM

Số điện thoại: 09789 12365

Email: huybuiquang.97@gmail.com

# **HOC VẤN**

Cử nhân ngành Quản lý đất đai Chuyên ngành Hệ thống thông tin đia chính

ĐẠI HỌC TÀI NGUYÊN VÀ MÔI TRƯỜNG TPHCM

2016 - 2020

# **ÚNG DŲNG**

Microsoft Office ArcGIS Canva

## KỸ NĂNG

Tiếp thu, truyền đạt thông tin. Giải quyết vấn đề, xử lý tình huống. Tương tác tốt trong làm việc nhóm. Biên tập ảnh, video, bản đồ. Xử lý văn bản.

# KINH NGHIỆM LÀM VIỆC

## CÔNG TY CỔ PHẦN THẾ GIỚI SỐ

Từ 08/2024

Chuyên viên tiếp nhận - Trung tâm bảo hành Xiaomi

- Tiếp nhận trực tiếp sản phẩm lỗi từ khách hàng, đối tác, nội bộ và đảm bảo tiến độ xử lý sản phẩm từ bộ phận liên quan.
- Xử lý nhanh lỗi đơn giản, tư vấn và giải quyết khiếu nại.
- Đảm bảo hình ảnh tại sảnh tiếp nhận, báo cáo khi có sự cố.
- Báo cáo số liêu theo yêu cầu, hồ sơ và biên bản cần thiết,...

## CÔNG TY CỔ PHẦN THẾ GIỚI DI ĐỘNG

11/2020 - 04/2024

#### Nhân viên Tư vấn

• Giới thiệu, tư vấn, đưa ra các gói dịch vụ và hệ sinh thái sản phẩm; Giao dịch, bàn giao sản phẩm; Chăm sóc sau bán hàng, đảm bảo doanh số, báo cáo, khảo sát thị trường,...

### Nhân viên Kho kiêm Chuyên viên Hỗ trợ kỹ thuật

- Hỗ trợ khách hàng mẹo sử dụng, khai thác cơ hội tạo doanh thu; Kiểm tra, tiếp nhận thiết bị bảo hành.
- Tiếp nhận và xử lý phát sinh sự cố hàng hoá; Nhập hàng, kiểm kê định kỳ, kiểm soát hàng hoá, hình ảnh trưng bày,...

#### THÀNH TÍCH NỔI BẤT

★ Top 20% Nhân viên có Điểm hài lòng khách hàng cao nhất của Miền Hồ Chí Minh theo chuỗi (Tháng 9/2022 - 5/2023).

# CÔNG TY TRÁCH NHIỆM HỮU HẠN VÒNG TRÒN ĐỔ

07/2017 - 02/2019

Trưởng ca bán hàng Chuỗi Cửa hàng tiện lợi Circle K

- Hỗ trợ khách hàng, thanh toán và up-selling hoá đơn.
- Đặt hàng từ nhà cung cấp, đảm bảo sức bán cửa hàng; Kiểm kê định kỳ, kiểm soát hàng hoá, hàng huỷ.
- Vệ sinh, sắp xếp và bổ sung hàng hóa, quầy kệ trưng bày, kho bãi theo tiêu chuẩn, hướng dẫn nhân viên mới,...